【裁判字號】    90,上訴,583
【裁判日期】    900518
【裁判案由】    違反毒品危害防制條例
【裁判全文】
臺灣高等法院高雄分院刑事判決                      九十年度上訴字第五八三號
    上  訴  人
    即  被  告  甲○○
右上訴人因違反毒品危害防制條例案件，不服臺灣高雄地方法院八十九年度訴字第二
九六三號，中華民國九十年三月五日第一審判決（起訴案號：臺灣高雄地方法院檢察
署八十九年度毒偵字第七三二八號）提起上訴，本院判決如左：
    主  文
上訴駁回。
    事  實
一、甲○○前因施用毒品案件，經依臺灣高雄地方法院以八十九年度毐聲字第八五二
    號裁定送觀察、勒戒後，無繼續施用毒品之傾向，由臺灣高雄地方法院檢察署檢
    察官於八十九年二月二十七日以八十九年度毐偵字第一０二一號不起訴處分確定
    。嗣又基於概括犯意，自八十九年十月二日十五時回溯四十八小時內之某時起至
    八十九年十一月十五日止，每隔二、三天施用一次，連續在其高雄市小港區○○
    ○路五十八號住處以針筒注射之方式施用第一級毒品海洛因多次；復另行起意，
    於八十九年十一月十五日下午，在其上揭住所，以將化學合成麻醉藥品安非他命
    置於電燈泡上，下面用火燒烤，吸其所產生煙氣之方式施用第二級毐品安非他命
    一次。甲○○先後於八十九年十月二日十四時許、同年十一月十五日十七時許，
    二度在同上開住所旁為警查獲，並於第二次查獲時，扣得第一級毒品海洛因零點
    零五公克，經依臺灣高雄地方法院以八十九年度毒聲字第八七二七號裁定送觀察
    、勒戒後，有繼續施用毒品傾向。
二、案經高雄市政府警察局小港分局移請臺灣高雄地方法院檢察署檢察官偵查起訴。
    理  由
一、右開事實，業經上訴人即被告甲○○於警、偵訊、原審及本院審理時自白不諱，
    且有扣案之物附卷可稽，又扣案之粉末經送鑑定結果，為第一級毒品海洛因（驗
    後淨重零點零五公克），此有法務部調查局鑑定通知書附卷可稽（見原審卷第二
    十頁）；又被告之尿液經送檢驗結果，第一次之尿液呈嗎啡陽性反應，第二次尿
    液呈嗎啡及安非他命陽性反應，此有高雄市立凱旋醫院出具之尿液檢驗成績書二
    紙附卷可稽（見原審卷第二一至二三頁），而海洛因施用進入人體後，水解還原
    成嗎啡，再循嗎啡之代謝方式排出體外，已據行政院衛生署藥物食品檢驗局（73
    ）藥檢壹字第三０二二一號函說明綦詳，是被告施用之毐品應屬海洛因及甲基安
    非他命無訛。又被告前因施用毒品案件，經依臺灣高雄地方法院八十九年度毐聲
    字第八五二號裁定送觀察、勒戒後，認無繼續施用毒品之傾向，由臺灣高雄地方
    法院檢察署檢察官於八十九年二月二十七日以八十九年度毐偵字第一０二一號不
    起訴處分確定，有不起訴處分書在卷足憑（見八十九年度毒偵字第七三二八卷第
    十一頁）。其於五年後再犯毒品危害防制條例第十條之罪，經裁定送觀察勒戒，
    認有繼續施用毒品傾向而送強制戒治，有臺灣高雄地方法院八十九年度毒聲字第
    八七二七號、九七五九號裁定各一份附卷可參，被告罪證明確，應予依法論科。
二、核被告所為，係犯毒品危害防制條例第十條第一項、第二項之罪。其施用第一級
    毒品海洛因之行為，時間密接、犯罪構成要件相同，顯係基於概括犯意為之，應
    依連續犯規定論處，並加重其刑。被告所犯上開三罪，犯意各別，罪名不同，應
    分論併罰。又其施用毒品行為前，持有第一、二級毒品之低度行為，為施用毒品
    之高度行為所吸收，不另論罪。
三、原審因而適用毒品危害防制條例第十條第一項、第二項、第十八條第一項前段、
    刑法第十一條、第五十六條、第五十一條第五款，並審酌被告前施用毒品經法院
    及檢察官為不起訴處分後，猶不知警惕，再次施用，惟念及施用毒品行為係自戕
    身心之行為等情狀，就連續施用第一級毒品，量處有期徒刑七月，施用第二級毒
    品，量處有期徒刑三月，並定其應執行刑為有期徒刑九月。扣案之海洛因驗後淨
    重零點０五公克為毐品，已如前述，不問屬於犯人與否，均應依同條例第十八條
    第一項前段之規定沒收銷燬之。經核原判決認事用法，均無不合，量刑亦甚妥適
    ，被告上訴意旨，以量刑過重，指摘原判決不當，為無理由，應予駁回。
據上論斷，應依刑事訴訟法第三百六十八條，判決如主文。
本案經檢察官董明正到庭執行職務。
中      華      民      國    九十    年      五      月     十八       日
                              臺灣高等法院高雄分院刑事第八庭
                                  審判長法官  郭雅美
                                        法官  洪兆隆
                                        法官  莊飛宗
右正本證明與原本無異。
施用第一級毒品部分如不服本判決，應於判決送達後十日內向本院提出上訴狀，其未
述理由者並應於提出上訴狀後十日內向本院補提理由書（應附繕本)。
施用第二級毒品部分不得上訴。
                                      書記官  張宗芳
中    華    民    國      九十      年       五       月     二十二     日
附錄：本判決論罪科刑法條全文
毒品危害防制條例第十條第一項、第二項：
施用第一級毒品者，處六月以上五年以下有期徒刑。
施用第二級毒品者，處三年以下有期徒刑。
                                                                        Ｆ


司法院資訊處製作；財團法人民間司法改革基金會備份。
